---
output:
  pdf_document: default
  html_document: default
---

```{r, load_scatterhist, echo=TRUE}
source("scatterhist-start.R")
set.seed(20141103)
x <- cbind(x1 = rexp(100), x2 = rnorm(100))
```
```{r, fake_plot, echo=TRUE, eval=FALSE}
plot_scatterhist(x)
```

a) Beim Aufruf von `traceback()` sieht man, dass `plot(...)` den Fehler triggert.
Dabei erhält man eine informative Fehlermeldung `Fehler in plot.default(...) : formales Argument "xlab" passt zu mehreren gegebenen Argumenten`, die darauf hindeutet, dass die plot()-Funktion nicht
erkennt, was die x-Achse sein soll. Untersucht man dabei den Datensatz `trees`,
der als Argument der Funktion `plot_scatterhist()` übergeben wurde, so sieht man, 
dass dieser drei Spalten enhält. Somit kann das formale Argument `xlab` keinem Argument
eindeutig zugewiesen werden.



b) Benutzen Sie `debug()` um bei dem Aufruf `plot_scatterhist(x)` Zeile für Zeile durch den Code zu gehen. Quadrieren Sie die Daten *nachdem* der Scatterplot gezeichnet wurde aber *bevor* die Histogramme gezeichnet werden. Das sollte dann -- völlig sinnloserweise -- so wie die untenstehende Grafik aussehen:

```{r, square_debug, echo=FALSE, message=FALSE, fig.height=3, fig.width=5, results='hide'}
trace(plot_scatterhist, at = 5, quote({
  x <- x^2
}))
plot_scatterhist(x)
untrace(plot_scatterhist)
```

c) Setzen Sie einen Breakpoint in `plot_scatterhist()` so, dass sie den interaktiven Debugger genau vor dem ersten Aufruf von `plot()` in `plot_scatterhist()` betreten. 

*Hinweis*: Hier nur Prosa-Antworten gefragt, sie müssen Ihre Lösung nicht mit Programmcode dokumentieren -- z.B. `traceback()` wird in einem .Rmd file nicht den selben Output produzieren wie in einem normalen R-Skript...

